---
title: "빅데이터 분석 기사 예제 문제 풀이"
author: "doyeon"
date: '2021 5 5 '
output: html_document
---
```{r message=FALSE, ,results='hide'}
library(data.table) #fread()
library(skimr) #EDA
library(forecast)
library(caret) 
library(tidymodels)
library(gridExtra) #grid.arrange
library(glmnet)
theme_set(theme_bw())
```
###과제1.  
#Data import    
```{r}
data <- fread("C:/R/workspace/project/study/day01/mtcars.csv",header = T)
```
  
1) min-max(normalization)  
    :모든 feature가 0과 1사이에 위치하게 만듭니다.
데이터가 2차원 셋일 경우, 모든 데이터는 x축의 0과 1 사이에, y축의 0과 1사이에 위치하게 됩니다.  

```{r}
data$qsec <- scale(data$qsec,center = min(data$qsec),scale = max(data$qsec)-min(data$qsec))
data %>% 
    filter(mtcars>0.5) %>% 
    tally()
ggplot(data,aes(qsec))+
    geom_histogram()
```
  
2) standardization  
    :각 feature의 평균을 0, 분산을 1로 변경합니다. 모든 특성들이 같은 스케일을 갖게 됩니다.   
    
```{r}
data$qsec = scale(data$qsec,center = T,scale = T)
data %>% 
    filter(mtcars>0.5) %>% 
    tally()
ggplot(data,aes(qsec))+
    geom_histogram()

```
  
3)Robust scale  
    :모든 특성들이 같은 크기를 갖는다는 점에서 StandardScaler와 비슷하지만, 평균과 분산 대신 median과 quartile을 사용합니다. RobustScaler는 이상치에 영향을 받지 않습니다.  
    
```{r}
data$qsec <- DescTools::RobScale(data$qsec, center = TRUE, scale = TRUE)
data %>% 
    filter(mtcars>0.5) %>% 
    tally()
ggplot(data,aes(qsec))+
    geom_histogram()

```





###과제2.  

#Import Data  

```{r,warning=FALSE,results='hide'}
x_train <- fread("C:/R/workspace/project/X_train.csv",header = T,stringsAsFactors = T)
y_train <- fread("C:/R/workspace/project/y_train.csv",header = T,stringsAsFactors = T)
#x_test <- fread("C:/R/workspace/project/X_test.csv",header = T,stringsAsFactors = T)

all_data <- x_train %>% 
    bind_cols(y_train %>% select(gender))

all_data %>% skim()
#dim(3500,11)
```
  
#preprocessing data  

```{r}
all_data <- all_data %>% 
    select(-cust_id)

#총구매액 변수 타입에 대한 이슈 발생
all_data <- all_data %>% 
    mutate(총구매액 = factor(총구매액)) %>% 
    mutate(총구매액 = as.integer(총구매액))

#환불금액의 NA값 0으로 대체 > 환불이 없었다면 금액 환산시 0이므로
all_data <- all_data %>% 
    mutate(환불금액 = ifelse(is.na(환불금액),0,환불금액))

#factor 변환
all_data <- all_data %>% 
    mutate(gender = factor(gender))

```
  
#preprocessing2 - Recipe  

```{r warning=FALSE}
recipe <- all_data %>% 
    recipe(gender ~.) %>% 
    step_integer(all_nominal(),-all_outcomes()) %>% 
    step_scale(all_numeric(),-all_outcomes()) %>% 
    prep(training = all_data)
all_data2 <- juice(recipe)
```

#EDA  
```{r warning=FALSE}
#Target variable
ggplot(all_data,aes(x=gender,fill = gender))+
    geom_bar()
```
  
1)총구매액  

```{r warning=FALSE}
g1 <- ggplot(all_data,aes(x = 총구매액))+
    geom_histogram(aes(y=..density..), colour="black", fill="white")+
    geom_density(alpha=.5, fill="red")+
    facet_grid(~gender)

g2 <- ggplot(all_data,aes(sample = 총구매액))+
    stat_qq()+
    stat_qq_line()+
    facet_grid(~gender)

g3 <- ggplot(all_data,aes(x = 총구매액))+
    geom_boxplot()+
    coord_flip()+
    facet_grid(~gender)

grid.arrange(g1,g2,g3,nrow = 1,ncol = 3)
#shapiro.test(all_data$총구매액) #정규성검정
```
  
1-2)로그 변환     

```{r warning=FALSE}
g4 <- ggplot(all_data,aes(x = 총구매액 %>% log()))+
    geom_histogram(aes(y=..density..), colour="black", fill="white")+
    geom_density(alpha=.5, fill="red")+
    facet_grid(~gender)

g5 <- ggplot(all_data,aes(sample = 총구매액 %>% log()))+
    stat_qq()+
    stat_qq_line()+
    facet_grid(~gender)

g6 <- ggplot(all_data,aes(x = 총구매액 %>% log()))+
    geom_boxplot()+
    coord_flip()+
    facet_grid(~gender)

grid.arrange(g4,g5,g6,nrow = 1,ncol = 3)
```


  
2-1)최대구매액  

```{r echo=FALSE, warning=FALSE}
g1 <- ggplot(all_data,aes(x = 최대구매액))+
    geom_histogram(aes(y=..density..), colour="black", fill="white")+
    geom_density(alpha=.5, fill="red")+
    facet_grid(~gender)

g2 <- ggplot(all_data,aes(sample = 최대구매액))+
    stat_qq()+
    stat_qq_line()+
    facet_grid(~gender)

g3 <- ggplot(all_data,aes(x = 최대구매액))+
    geom_boxplot()+
    coord_flip()+
    facet_grid(~gender)

grid.arrange(g1,g2,g3,nrow = 1,ncol = 3)

```
  
2-2)log transformation  

```{r echo=FALSE, warning=FALSE}
g4 <- ggplot(all_data,aes(x = (최대구매액+1) %>% log()))+
    geom_histogram(aes(y=..density..), colour="black", fill="white")+
    geom_density(alpha=.5, fill="red")+
    facet_grid(~gender)

g5 <- ggplot(all_data,aes(sample = (최대구매액+1) %>% log()))+
    stat_qq()+
    stat_qq_line()+
    facet_grid(~gender)

g6 <- ggplot(all_data,aes(x = (최대구매액+1) %>% log()))+
    geom_boxplot()+
    coord_flip()+
    facet_grid(~gender)

grid.arrange(g4,g5,g6,nrow = 1,ncol = 3)
```
  
3-1)환불금액    
  
```{r echo=FALSE, warning=FALSE}
g1 <- ggplot(all_data,aes(x = 환불금액))+
    geom_histogram(aes(y=..density..), colour="black", fill="white")+
    geom_density(alpha=.5, fill="red")+
    facet_grid(~gender)

g2 <- ggplot(all_data,aes(sample = 환불금액))+
    stat_qq()+
    stat_qq_line()+
    facet_grid(~gender)

g3 <- ggplot(all_data,aes(x = 환불금액))+
    geom_boxplot()+
    coord_flip()+
    facet_grid(~gender)

grid.arrange(g1,g2,g3,nrow = 1,ncol = 3)
```
  
3-2)log transformation  

```{r echo=FALSE, warning=FALSE}
g4 <- ggplot(all_data,aes(x = (환불금액) %>% log()))+
    geom_histogram(aes(y=..density..), colour="black", fill="white")+
    geom_density(alpha=.5, fill="red")+
    facet_grid(~gender)

g5 <- ggplot(all_data,aes(sample = (환불금액) %>% log()))+
    stat_qq()+
    stat_qq_line()+
    facet_grid(~gender)

g6 <- ggplot(all_data,aes(x = (환불금액) %>% log()))+
    geom_boxplot()+
    coord_flip()+
    facet_grid(~gender)

grid.arrange(g4,g5,g6,nrow = 1,ncol = 3)
```
  
4)내점당구매건수  

```{r echo=FALSE, warning=FALSE}
g1 <- ggplot(all_data,aes(x = 내점당구매건수))+
    geom_histogram(aes(y=..density..), colour="black", fill="white")+
    geom_density(alpha=.5, fill="red")+
    facet_grid(~gender)

g2 <- ggplot(all_data,aes(sample = 내점당구매건수))+
    stat_qq()+
    stat_qq_line()+
    facet_grid(~gender)

g3 <- ggplot(all_data,aes(x = 내점당구매건수))+
    geom_boxplot()+
    coord_flip()+
    facet_grid(~gender)

grid.arrange(g1,g2,g3,nrow = 1,ncol = 3)
```
  
4-2)log transformation  

```{r echo=FALSE, warning=FALSE}
g4 <- ggplot(all_data,aes(x = (내점당구매건수) %>% log()))+
    geom_histogram(aes(y=..density..), colour="black", fill="white")+
    geom_density(alpha=.5, fill="red")+
    facet_grid(~gender)

g5 <- ggplot(all_data,aes(sample = (내점당구매건수) %>% log()))+
    stat_qq()+
    stat_qq_line()+
    facet_grid(~gender)

g6 <- ggplot(all_data,aes(x = (내점당구매건수) %>% log()))+
    geom_boxplot()+
    coord_flip()+
    facet_grid(~gender)

grid.arrange(g4,g5,g6,nrow = 1,ncol = 3)
```
  
5)주말방문비율  

```{r echo=FALSE, warning=FALSE}
g1 <- ggplot(all_data,aes(x = 주말방문비율))+
    geom_histogram(aes(y=..density..), colour="black", fill="white")+
    geom_density(alpha=.5, fill="red")+
    facet_grid(~gender)

g2 <- ggplot(all_data,aes(sample = 주말방문비율))+
    stat_qq()+
    stat_qq_line()+
    facet_grid(~gender)

g3 <- ggplot(all_data,aes(x = 주말방문비율))+
    geom_boxplot()+
    coord_flip()+
    facet_grid(~gender)

grid.arrange(g1,g2,g3,nrow = 1,ncol = 3)
```
  
5-2)log  

```{r echo=FALSE, warning=FALSE}
g1 <- ggplot(all_data,aes(x = 주말방문비율 %>% log()))+
    geom_histogram(aes(y=..density..), colour="black", fill="white")+
    geom_density(alpha=.5, fill="red")+
    facet_grid(~gender)

g2 <- ggplot(all_data,aes(sample = 주말방문비율 %>% log()))+
    stat_qq()+
    stat_qq_line()+
    facet_grid(~gender)

g3 <- ggplot(all_data,aes(x = 주말방문비율 %>% log()))+
    geom_boxplot()+
    coord_flip()+
    facet_grid(~gender)

grid.arrange(g1,g2,g3,nrow = 1,ncol = 3)
```

  
6)내점일수  

```{r echo=FALSE, warning=FALSE}
g1 <- ggplot(all_data,aes(x = 내점일수))+
    geom_histogram(aes(y=..density..), colour="black", fill="white")+
    geom_density(alpha=.5, fill="red")+
    facet_grid(~gender)

g2 <- ggplot(all_data,aes(sample = 내점일수))+
    stat_qq()+
    stat_qq_line()+
    facet_grid(~gender)

g3 <- ggplot(all_data,aes(x = 내점일수))+
    geom_boxplot()+
    coord_flip()+
    facet_grid(~gender)

grid.arrange(g1,g2,g3,nrow = 1,ncol = 3)
```
  
6-2)log  

```{r echo=FALSE, warning=FALSE}
g4 <- ggplot(all_data,aes(x = 내점일수 %>% log()))+
    geom_histogram(aes(y=..density..), colour="black", fill="white")+
    geom_density(alpha=.5, fill="red")+
    facet_grid(~gender)

g5 <- ggplot(all_data,aes(sample = 내점일수 %>% log()))+
    stat_qq()+
    stat_qq_line()+
    facet_grid(~gender)

g6 <- ggplot(all_data,aes(x = 내점일수 %>% log()))+
    geom_boxplot()+
    coord_flip()+
    facet_grid(~gender)

grid.arrange(g4,g5,g6,nrow = 1,ncol = 3)
```

  
#Mosaic plot    

```{r warning=FALSE}
char_var <- all_data %>% 
    select_if(is.factor)
char_var
num_var <- all_data %>% 
    select(-c(주구매지점,주구매상품))
num_var
mosaicplot(gender~주구매지점+주구매상품,data = char_var,
           color = c('red','blue'),offset=0)
```
  
#HeatMap  

```{r warning=FALSE}
ggplot(all_data,aes(x=주구매지점,y=gender,fill = all_data$총구매금액))+
    geom_tile()
```
  
#Data Partition  
  
```{r}
idx <-  sample(1:nrow(all_data2),nrow(all_data2)*0.7) 
train <-  all_data2[idx,]
test <-  all_data2[-idx,]
```
  
##Modeling  
1)logistic regression  

```{r warning=FALSE}
logit_mod <-
    logistic_reg(mixture = 1,penalty = 0) %>%
    set_engine("glmnet") %>%
    set_mode("classification") 

logit_wf <- 
    workflow() %>% 
    add_model(logit_mod) %>% 
    add_formula(gender~.)

logit_fit <- logit_wf %>% 
    fit(train)

logit_test_pred <- logit_fit %>% 
    predict(test,type = 'prob') %>% 
    bind_cols(predict(logit_fit,test)) %>% 
    bind_cols(test %>% select(gender))

logit_test_conf <- logit_test_pred %>% 
    conf_mat(truth = gender,
             estimate = .pred_class)
logit_test_conf %>% summary
#accuracy 0.6266
```
  
2)Neural Networks    
  
```{r warning=FALSE}
nn_model <- 
    mlp(activation = "relu") %>%
    set_engine("nnet") %>%
    set_mode("classification")

nn_wf <- 
    workflow() %>% 
    add_model(nn_model) %>% 
    add_formula(gender~.)
nn_fit <- 
    nn_wf %>% 
    fit(train)
nn_test_pred <- nn_fit %>% 
    predict(test,type='prob') %>% 
    bind_cols(predict(nn_fit,test)) %>% 
    bind_cols(test %>% select(gender))
nn_test_conf <- nn_test_pred %>% 
    conf_mat(truth = gender,
             estimate = .pred_class)
nn_test_conf %>% summary
#accuracy 0.633
```
  
3)Random Forest    

```{r warning=FALSE}
rf_model <- 
    rand_forest() %>% 
    set_engine("ranger") %>% 
    set_mode("classification")

rf_wf <- 
    workflow() %>% 
    add_model(rf_model) %>% 
    add_formula(gender~.)

rf_fit <- rf_wf %>% 
    fit(train)

rf_test_pred <- rf_fit %>% 
    predict(test,type = 'prob') %>% 
    bind_cols(predict(rf_fit,test)) %>% 
    bind_cols(test %>% select(gender))

rf_test_conf <- rf_test_pred %>% 
    conf_mat(truth = gender,
             estimate = .pred_class)
rf_test_conf %>% summary
#accuracy 0.640
#최종모델 > RF
```
  
#Submission    

```{r warning=FALSE}
submission <- rf_test_pred %>% 
    select(.pred_class)
write.csv(submission,row.names = F,"study01.csv")
```



참조사이트    
-과제1  
-https://homeproject.tistory.com/entry/%EB%8D%B0%EC%9D%B4%ED%84%B0-%EC%8A%A4%EC%BC%80%EC%9D%BC%EB%A7%81-Data-Scaling  
-https://www.rdocumentation.org/packages/DescTools/versions/0.99.41/topics/RobScale  
-https://datasciencee.tistory.com/6  








