---
title: "TimeSeries01"
author: "doyeon"
date: '2021 5 9 '
output: html_document
---

```{r message=FALSE, ,results='hide'}
library(readxl)
library(tidymodels)
library(caret)
library(lubridate)
library(skimr)
library(fUnitRoots)
library(forecast)
library(gridExtra)
library(lmtest)
library(FitAR)
```
Data Import  

```{r}
raw_data <- read_excel("kospi.xls")
data <- raw_data
data %>% head()
data %>% skim()
```
  
Pre-processing01  

```{r}
data2 <- data %>% 
    mutate(일자 = lubridate::ymd(일자)) %>% 
    mutate(년 = lubridate::year(일자),
            월 = month(일자),
            일 = day(일자)) %>% 
    group_by(년,월) %>% 
    mutate(월평균지수 = sum(현재지수)/n()) %>% 
    select(월평균지수) %>% 
    distinct()
data2 %>% tail
```  
  
  
ts 변환  
```{r}
tsData <- ts(data2$월평균지수,frequency = 12,start = c(2010,1),end = c(2019,11))
plot(tsData)
```  

  
1-1) ARIMA 모델
```{r}
components.ts <- decompose(tsData)
plot(components.ts)
```  

-관측값 ( Observed ) – 실제 데이터 플롯  
-추세 ( Trend ) – 데이터 점들의 전반적인 상향 또는 하향 움직임  
-계절성 ( Seasonal )  – 데이터 점들의 월별/년별 패턴  
-임의값 ( Random ) – 데이터의 설명할 수 없는 부분  
*분산이 일정하지 않을 경우 변환을 통해서 해결할 수 있다.  
  
차분 진행 For ARIMA모델
```{r}
tsstationary <-  diff(tsData, differences=1)
plot(tsstationary)
```  
  
##1차 차분을 통해서 비정상성 해결되었음.

계절성 제거
```{r}
timeseriesseasonallyadjusted <- tsData- components.ts$seasonal
timeseriesseasonallyadjusted
plot(timeseriesseasonallyadjusted) #여전히 비정상성 존재 > 차분 진행
```  
```{r}
tsstationary <- diff(timeseriesseasonallyadjusted, differences=1)
plot(tsstationary) #비정상성 해결
```  

Setup Model
```{r}
acf(tsstationary,lag.max = 50) #1이후 절단
pacf(tsstationary,lag.max = 50) #l이후 절단
```  

acf / pacf 분석에 의한 모델  
AR(1) > ARIMA(1,1,0)
MA(1) > ARIMA(0,1,1)  
ARMA(1,1) > ARIMA(1,1,1)  

```{r}
#1
Arima(tsstationary,order = c(1,1,0))
#AIC 1352.99
```  
```{r}
#2
Arima(tsstationary,order = c(0,1,1))
#Aic 1308.12
```  
```{r}
Arima(tsstationary,order = c(1,1,1))
#AIC 1309.67
```  
  
데이터 분할을 통한 예측 검정
```{r results='hide'}
train <- window(tsstationary,end = c(2017,12))
test <- window(tsstationary,start = c(2018,1))
```    


```{r}
#1
Fit1 <- Arima(train,order = c(1,1,0))
Fit1_fcast <- forecast(Fit1,12*2)
autoplot(Fit1_fcast)+ autolayer(test)
```  
```{r}
#2
Fit2 <- Arima(train,order = c(0,1,1))
Fit2_fcast <- forecast(Fit2,h = 12*2)
autoplot(Fit2_fcast)+autolayer(test)
```  

```{r}
Fit3 <- Arima(train,order = c(1,1,1))
Fit3_fcast <- forecast(Fit3,h = 12*2)
autoplot(Fit3_fcast)+autolayer(test)
```  
  
최종 모델 선정
```{r}
test1 <- Arima(test,model = Fit1)
accuracy(test1)
```  
```{r}
test2 <- Arima(test,model = Fit2)
accuracy(test2)
```  
```{r}
test3 <- Arima(test,model = Fit3)
accuracy(test3)
```    

최종모델 Fit3 잔차 독립성 검정  
```{r}
acf(Fit3$residuals,lag.max = 50)
#잔차의 ACF는 중요한 자기상관이 없음을 보여준다.
```  
최종모델 Fit3 잔차 독립성 검정2 - Ljung Box Test
```{r}
boxresult <- LjungBoxTest(Fit3$residuals,k=2,StartLag=1)
boxresult
boxresult2 <- Box.test(Fit3$residuals,lag=10, fitdf=0, type="Lj")
boxresult2
#모든 p-value 0.05이상이므로 대립가설 기각 = 잔차가 자기상관이 없음.
```  
```{r}
plot(boxresult[,3],main= "Ljung-Box Q Test", ylab= "P-values", xlab= "Lag")
```  




1-2) SARIMA 모델 with auto.arima()
```{r}
auto.arima(tsData)
```  

Model fitting
```{r}
kospi_arima <- Arima(tsData,order = c(1,1,1),seasonal = list(order = c(0,0,1),
                                                            period = 12))
kospi_arima
```   

최종 모델의 잔차 독립성 검정(Ljung-Box 검정)
```{r}
checkresiduals(kospi_arima)
```  
데이터 분할을 통한 예측 검정
```{r results='hide'}
tsData
train <- window(tsData,end = c(2017,12))
test <- window(tsData,start = c(2018,1))
```

```{r}
autoplot(train)
```  

```{r}
auto.arima(train)
```  
```{r}
train_arima <- Arima(train,order = c(1,1,1),seasonal = list(order =c(1,0,0),
                                                            period = 12))
train_arima
```  
```{r}
checkresiduals(train_arima)
```  

Forecast
```{r}
train_fcast <- forecast(train_arima,h = 12*2)
autoplot(train_fcast)+autolayer(test)
```  
Test data 검정
```{r}
test_arima <- Arima(test,model = train_arima)
accuracy(test_arima)
```  





참고자료  
https://datascienceplus.com/time-series-analysis-using-arima-model-in-r/  
https://diane-space.tistory.com/266?category=882602  
https://otexts.com/fppkr/expsmooth-estimation-and-model-selection.html  
https://ckmoong.tistory.com/10?category=933194













